臺灣高等法院臺中分院刑事裁定　　　　 94年度毒抗字第377號
抗　告　人
即　被　告　甲○○
上列抗告人因違反毒品危害防制條例，檢察官聲請觀察、勒戒案
件，不服臺灣臺中地方法院中華民國94年6月14日第一審裁定（
民國94年度毒聲字第779號，聲請案號：臺灣臺中地方法院檢察
署民國93年度毒偵字第4200號、94年度聲觀字第678號），提起
抗告，本院裁定如下：
    主 　 文
抗告駁回。
    理 　 由
一、臺灣臺中地方法院檢察署檢察官聲請意旨略以：被告甲○○
    （以下稱被告）基於施用第一級毒品海洛因之概括犯意，自
    民國（下同）93年9月底某日起至93年10月14日凌晨1時許止
    ，在臺中縣太平市○○路○段158巷13號其現居處，將第一級
    毒品海洛因摻在香菸點燃之方式，連續多次施用第一級毒品
    海洛因；另於93年10月14日11時20分許即為警採尿之時起往
    前回溯96小時內之不詳時間，在不詳地點，以不詳方法，非
    法施用第二級毒品海洛因安非他命一次；嗣於93年10月14日
    11時20分許，在臺中縣太平市○○路○段158巷3號其現居處
    ，為警查獲，被告於警訊及檢察官偵查中坦承連續施用第一
    級毒品海洛因之犯行；惟矢口否認有何施用毒品安非他命之
    犯行，然被告於獲案時所採集之尿液，經送驗結果，均呈嗎
    啡及安非他命陽性反應，此有中山醫學大學附設醫院藥物濫
    用檢測中心驗尿報告一份附卷可稽，復有扣案之海洛因三包
    （驗餘淨重一０．０四公克）、摻有海洛因之香煙一支、藥
    鏟一支、夾鏈袋四包、研磨機一台，被告甲○○連續施用第
    一級毒品及施用第二級毒品之犯行，應堪認定，爰聲請裁定
    將被告送勒戒處所觀察、勒戒等語。
二、原審法院經核卷證屬實，認本件聲請，尚無不合，爰依毒品
    危害防制條例第二十條第一項、觀察勒戒處分執行條例第三
    條第一項之規定，裁定被告連續施用第一級毒品及第二級毒
    品，應送勒戒處所觀察、勒戒。經核原審法院裁定，並無不
    當。
三、抗告意旨略稱：上開被告尿液檢驗結果，因呈嗎啡及安非他
    命陽性反應。惟被告否認有施用第二級毒品安非他命之犯行
    ，是否檢驗正確，實有可疑，請重新再送請另一檢驗機構複
    驗，請撤銷原裁定，另為適法裁定等語。本院查被告尿液經
    檢驗結果，既有安非他命陽性反應，此有中山醫學大學附設
    醫院藥物濫用檢測中心驗尿報告一份在卷可憑，經查並無檢
    驗錯誤之證據，自不能僅憑被告嗣後否認施用安非他命及聲
    請重新再送請另一檢驗機構複驗，以證明被告未於前揭時、
    地為警查獲採尿之時起往前回溯96小時內施用第二級毒品安
    非他命犯行，經核被告抗告意旨為無理由，應予駁回。
四、據上論結：應依刑事訴訟法第四百十二條，裁定如主文。
中　　華　　民　　國　　94　　年　　7　 　月　　14　　日
                刑事第二庭  審判長法　官　李　璋　鵬
                                  法　官　胡　森　田
                                  法　官　方　艤　駐
上列正本證明與原本無異。
不得再抗告。
      　                          書記官　江　玉　萍
中　　華　　民　　國　　94　　年　　7 　　月　　15　　日
                                                      Ｉ
